ACORDAO-COMPLETO-2527809

ACÓRDÃO DE RELAÇÃO

ACÓRDÃO DE RELAÇÃO 803/2022 ATA 4/2022 - SEGUNDA CÂMARA

Acórdão 803/2022-TCU-Segunda Câmara
Os Ministros do Tribunal de Contas da União, quanto ao processo a seguir relacionado, ACORDAM, por unanimidade, nos arts. 143, inciso V, alínea "a"; 169, inciso VI; e 212, do Regimento Interno/TCU, em determinar o arquivamento do seguinte processo, sem julgamento de mérito, em face da ausência de pressupostos de sua constituição e de seu desenvolvimento válido e regular, sem prejuízo das providências descritas no subitem 1.7 desta deliberação.
1. Processo TC-Processo 039.249/2020-4 (TOMADA DE CONTAS ESPECIAL) 
	1.1. Responsável: Osni Cardoso de Araújo (XXX.812.475-XX) .
	1.2. Órgão/Entidade: Prefeitura Municipal de Serrinha - BA.
	1.3. Relator: Ministro Augusto Nardes.
	1.4. Representante do Ministério Público: Procurador Rodrigo Medeiros de Lima.
	1.5. Unidade Técnica: Secretaria de Controle Externo de Tomada de Contas Especial (SecexTCE) .
	1.6. Representação legal: não há.
	1.7. Determinações/Recomendações/Orientações: 
	1.7.1. Dar ciência, com fundamento nos artigos 2º, inciso II, 3º e 9º da Resolução TCU 315/2020, ao Ministério da Cidadania, de que o saldo do recurso de 2010 foi reprogramado para os exercícios de 2011 e 2012 pelo Conselho Municipal de Assistência Social - CMAS do município de Serrinha/BA, mas que houve saques na conta corrente específica a partir de 14/12/2011 a 9/7/2014, tendo como beneficiários a própria Prefeitura, o Fundo Municipal de Assistência Social e o credor Antonio Carlos da Silva de Serrinha Eireli, tornando-se recomendável a análise do Ministério quanto à vinculação das despesas efetuadas com a finalidade a que se destinavam os recursos recebidos pela Prefeitura Municipal de Serrinha/BA a título de Piso Fixo de Média Complexidade III, no âmbito do PSB/PSE-2010.
	Data
	Tipo de movimentação
	Credor
	Valor

	14/12/2011
	Transf. On line
	Antonio Carlos da Silva (CNPJ 34.391.953/0001-40) 
	10.000,00

	15/12/2011
	Emissão Doc. D
	Município de Serrinha/BA (CNPJ 13.845.086/0001-03) 
	1.335,00

	29/12/2011
	Transf. On line
	Município de Serrinha/BA (CNPJ 13.845.086/0001-03) 
	10.000,40

	12/1/2012
	TED
	Município de Serrinha/BA (CNPJ 13.845.086/0001-03) 
	11.561,07

	22/3/2012
	Emissão Doc. D
	Município de Serrinha/BA (CNPJ 13.845.086/0001-03) 
	2.377,00

	17/4/2012
	Emissão Doc. D
	Município de Serrinha/BA (CNPJ 13.845.086/0001-03) 
	1.365,00

	2/5/2012
	Emissão Doc. D
	Município de Serrinha/BA (CNPJ 13.845.086/0001-03) 
	1.887,80

	6/11/2012
	Transf. On line
	Fundo Municipal de Assistência Social (CNPJ 14.823.159/001-10) 
	5.481,93

	9/7/2014
	Transferência
	Fundo Municipal de Assistência Social (CNPJ 14.823.159/001-10) 
	0,69

Segunda Câmara

Prefeitura Municipal de Serrinha - BA.

Osni Cardoso de Araújo (XXX.812.475-XX).

AUGUSTO NARDES

não há.

Procurador Rodrigo Medeiros de Lima.

TOMADA DE CONTAS ESPECIAL (TCE)

Secretaria de Controle Externo de Tomada de Contas Especial (SecexTCE).